【裁判字號】    99,訴,2236
【裁判日期】    990827
【裁判案由】    偽造文書等
【裁判全文】
臺灣板橋地方法院刑事判決              99年度訴字第2236號
公  訴  人  臺灣板橋地方法院檢察署檢察官
被      告  乙○○
            丙○○
上列被告因偽造文書等案件，經檢察官提起公訴（99年度偵字第
10760 號），被告於準備程序中就被訴事實為有罪之陳述，經本
院合議庭裁定由受命法官依獨任進行簡式審判程序，判決如下：
    主  文
乙○○共同犯行使偽造公文書罪，處有期徒刑壹年肆月。扣案如
附表一所示之印文、如附表二編號一至十一所示之物均沒收。
丙○○共同犯行使偽造公文書罪，處有期徒刑壹年肆月。扣案如
附表一所示之印文、如附表二編號一至十一所示之物均沒收。
    事  實
一、乙○○因缺錢花用，於民國99年2 月27、28日間，依嘉義車
    站前之電線桿上所張貼之徵人啟事，與真實姓名年籍均不詳
    綽號「惠君」之成年女子聯絡後加入詐騙集團。丙○○因向
    地下錢莊借錢無力償還，經真實姓名年籍資料均不詳綽號「
    尼哥」之成年地下錢莊成員介紹，於99年3 月底加入詐騙集
    團。乙○○及丙○○均明知該詐騙集團係以假冒司法人員之
    方式詐騙他人，仍貪圖小利，與真實姓名年籍資料均不詳之
    成年詐欺集團成員間，共同基於冒充公務員行使職權、行使
    偽造特種文書、行使偽造公文書及意圖為自己不法所有之犯
    意，同意擔任該集團詐騙被害人後收取款項之工作，並約定
    每收取1 次款項得手，乙○○可獲得新臺幣（下同）8000元
    之報酬，丙○○可獲得2 萬元之報酬（其中1 萬元作為清償
    地下錢莊債務之用，實拿1 萬元）。由乙○○先於99年3 月
    中旬某日，在嘉義縣友愛路某處之三皇三家餐廳，將其所有
    之照片交與詐騙集團成員，再由詐騙集團成員偽造臺灣臺北
    地方法院檢察署識別證後，於99年3 月21日某時，將如附表
    二編號一所示偽造完成之臺灣臺北地方法院檢察署識別證、
    如附表二編號二至四所示之偽造印章、如附表二編號五所示
    之偽造收據均交與乙○○。復由詐騙集團成員偽造檢察署等
    機關名義之公文書並傳真與乙○○，由乙○○在偽造之公文
    書上捺印偽造之印文。又乙○○陸續收受詐騙集團成員所交
    付之3 支行動電話（內含門號0000000000、0000000000、00
    00000000號SIM 卡各1 張），丙○○亦陸續收受詐騙集團成
    員所交付之2 支行動電話（內含門號0000000000、00000000
    00號SIM 卡各1 張）後，2 人即以上開行動電話作為互相聯
    絡及與其他詐騙集團成員聯繫收取款項等事宜所用。謀議既
    定，即由詐騙集團成員冒以「臺灣臺北地方法院法官李英豪
    」之名義，於如附表一編號一至四所示之時間，接續撥打電
    話予甲○○，向甲○○詐稱其國民身分證、全民健康保險卡
    遭他人冒用，涉嫌非法洗錢，須監管帳戶內之存款，並應於
    如附表一編號一至四所示之約定取款時間、地點，交付如附
    表一編號一至四所示金額之款項與指定之郭警官云云，致甲○○陷於錯誤，至臺北縣蘆洲市之永豐銀行、中原路郵局提
    領現金後，攜帶如附表一編號一至四所示金額之現金，於如
    附表一編號一至四所示之約定取款時間及地點，與單獨前往
    取款之乙○○會面。乙○○與甲○○會面後，隨即出示如附
    表二編號一所示之偽造臺灣臺北地方法院檢察署「郭漢文」
    識別證而行使之，以取信於甲○○，再將如附表一編號一至
    四所示之偽造公文書交與甲○○收執而行使之，並收取甲○○所交付如附表一編號一至四所示金額之款項，足以生損害
    於臺灣臺北地方法院、臺灣臺北地方法院檢察署執行公務之
    正確性、郭漢文及甲○○。廖進甫於收取甲○○所交付之款
    項後，旋即交由丙○○轉交詐騙集團成員。乙○○以此方式
    共計獲得3 萬2000元之報酬，丙○○則以此方式共計獲得8
    萬元（其中4 萬元作為清償地下錢莊債務之用，實拿4 萬元
    ）之報酬。嗣因甲○○察覺有異，報警處理，並於如附表一
    編號五所示之時間接獲詐騙集團成員撥打電話時，仍佯裝與
    對方約定取款事宜，並在警方協助下，前往臺北縣蘆洲市○○街之灰瑤農會領取面額共計200 萬元之玩具假鈔，於如附
    表一編號五所示之約定取款時間及地點與乙○○會面。乙○○及丙○○依指示前往現場，由丙○○在旁把風，乙○○向
    甲○○出示如附表二編號一所示之偽造臺灣臺北地方法院檢
    察署「郭漢文」識別證而行使之，並將如附表一編號五所示
    之偽造公文書交與甲○○收執而行使之，足以生損害於臺灣
    臺北地方法院、臺灣臺北地方法院檢察署執行公務之正確性
    及郭漢文、甲○○，俟乙○○向甲○○收取上開玩具假鈔時
    ，旋即為在場埋伏之警員當場逮捕乙○○及丙○○，始未得
    手，並為警扣得如附表二所示之物及與本案無關之行動電話
    2 支（內含0000000000、0000000000號門號SIM 卡各1 張）
    ，始悉上情。
二、案經甲○○訴由臺北縣政府警察局蘆洲分局移送臺灣板橋地
    方法院檢察署檢察官偵查起訴。
    理  由
一、本案被告所犯係死刑、無期徒刑、最輕本刑為3 年以上有期
    徒刑以外之罪，其於準備程序中就前揭被訴事實為有罪之陳
    述，經受命法官告知簡式審判程序之旨，並聽取其與公訴人
    之意見後，本院認無不得或不宜改依簡式審判程序進行之情
    事，依刑事訴訟法第273 條之1 第1 項、第284 條之1 規定
    ，裁定本案由受命法官獨任進行簡式審判程序；且依刑事訴
    訟法第273 條之2 及第159 條第2 項規定，不適用傳聞法則
    有關限制證據能力之相關規定，合先敘明。
二、上揭犯罪事實，業據被告乙○○、丙○○於警詢時、偵查中
    、本院準備程序及審理時均自白不諱，亦據證人即告訴人甲○○於警詢時指訴綦詳、復於偵查中結證明確，並有臺北縣
    政府警察局蘆洲分局扣押物品目錄表1 份、偽造之「台灣台
    北地方法院地檢署政務科」提存單影本、「臺灣台北地方法
    院檢察署政務科」偵查卷宗影本、「臺灣台北地方法院」收
    據影本各5 紙、監視錄影器翻拍照片2 張在卷可稽（見99年
    度偵字第10760 號偵查卷宗第38至39頁、第44至56頁、第58
    頁）及如附表二所示之物扣案可資佐證。從而，被告2 人任
    意性之自白均與事實相符，堪予採信。本案事證明確，被告
    2 人犯行均堪認定，應依法論科。
三、按刑法上所謂公印或公印文，係專指表示公署或公務員資格
    之印信而言，即俗稱大印與小官章及其印文（最高法院69年
    度臺上字第693 號判例意旨參照）；至其形式凡符合印信條
    例規定之要件而製頒，無論為印、關防、職章、圖記，如足
    以表示其為公務主體之同一性者，均屬之；惟倘非公署或公
    務員所用之印信，即為普通印章（最高法院89年度臺上字第
    3155號、84年度臺上字第6118號判決意旨參照）。故刑法第
    218 條第1 項規定所稱之公印文，係指公署或公務員所用之
    印信蓋用所得之印文而言，若非公署或公務員所用印信蓋用
    之印文則為普通印文。次按刑法上偽造文書罪，係著重於保
    護公共信用之法益，即使該偽造文書所載名義製作人實無其
    人，而社會上一般人仍有誤信其為真正文書之危險，仍難阻
    卻犯罪之成立（最高法院54年度臺上字第1404號判例意旨參
    照）；又刑法上所稱之「公文書」，係指公務員職務上製作
    之文書，與其上有無使用「公印」無涉；若由形式上觀察，
    文書之製作人為公務員，且文書之內容係就公務員職務上之
    事項所製作，即令該偽造之公文書上所載製作名義機關不存
    在，或該文書所載之內容並非該管公務員職務上所管轄，然
    社會上一般人既無法辨識而仍有誤信為真正之危險，仍難謂
    非公文書。經查，如附表二編號二所示之偽造「台灣台北地
    方法院政務科」印章1 枚，雖係臺灣臺北地方法院之公署名
    義，然臺灣臺北地方法院並無「政務科」之單位，與如附表
    二編號四所示之偽造「臺灣臺北地方法院收款章」1 枚，均
    非依印信條例規定所製發用以表示該機關資格之印信，尚與
    公印之要件不符；至如附表二編號三所示之偽造「郭漢文」
    印章1 枚，並未表彰公務員之官銜，亦非公印。是以扣案如
    附表二編號二至四所示之偽造印章，均非偽造之公印，而屬
    偽造之普通印章。次查，如附表一所示之偽造「台灣台北地
    方法院政務科」及「郭漢文」印文，係上開偽造普通印章捺
    印所得之印文，自非屬公印文；至偽造之「臺灣臺北地方法
    院印（聯單收據專用）」印文，非依印信條例規定製發之印
    信蓋印以表示該機關資格，亦與公印文之要件不符。是以如
    附表一所示之印文，均非偽造之公印文，而係偽造之普通印
    文。再查，如附表一所示之文書，形式上均已表明係臺灣臺
    北地方法院檢察署、臺灣臺北地方法院等政府機關所出具，
    其上載有「案號」、「股別」、「案由」等欄位，內容又係
    關於刑事案件之偵辦情形，自有表彰該等公署公務員本於職
    務而製作之意思，縱臺灣臺北地方法院檢察署內部並無「政
    務科」等單位，惟已足使人誤信為真，揆諸前揭說明，自仍
    屬偽造之公文書。至扣案如附表二編號一所示之臺灣臺北地
    方法院檢察署「郭漢文」識別證1 張，係用以表示服務之證
    書，核屬刑法第212 條之特種文書無疑。復按刑法處罰偽造
    文書罪之主旨，所以保護文書之實質的真正，雖尚以足生損
    害於公眾或他人為要件之一，亦衹以有損害之虞為已足，有
    無實受損害，在所不問，且此所謂損害，亦不以經濟價值為
    限（最高法院51年臺上字第1111號判例意旨參照）。查被告
    乙○○出示如附表二編號一所示「郭漢文」名義之偽造特種
    文書而行使之，並將如附表一所示之偽造公文書交與被害人
    收執而行使之，以此方式取信於被害人，向被害人詐取財物
    ，自足以生損害於臺灣臺北地方法院、臺灣臺北地方法院檢
    察署執行公務之正確性、郭漢文及被害人無疑。
四、核被告乙○○、丙○○所為，均係犯刑法第158 條之僭行公
    務員職權罪、同法第216 條、第212 條之行使偽造特種文書
    罪、同法第216 條、第211 條之行使偽造公文書罪、同法第
    339 條第1 項之詐欺取財罪及同法第339 條第3 項、第1 項
    之詐欺取財未遂罪。被告2 人偽造印文之行為，為其偽造公
    文書之部分行為；又其偽造公文書後，復持之行使，偽造之
    低度行為為行使之高度行為所吸收，均不另論罪。被告2 人
    與真實姓名年籍均不詳之成年詐欺集團成員間，有犯意聯絡
    及行為分擔，均為共同正犯。被告2 人所為如附表一所示之
    數次犯行，時間緊接，手段相同，被害人單一，均為犯罪行
    為之一部，因認係單一犯罪計畫下之數舉動，均係基於單一
    犯意接續所為，進而侵害單一法益，應包括於一行為予以評
    價，並均論以接續犯之一罪。被告以僭行公務員職權、行使
    偽造特種文書及行使偽造公文書之方式向被害人詐欺取財，
    其僭行公務員職權、行使偽造特種文書、行使偽造公文書之
    行為乃屬詐術行為之一部，是被告係以一行為觸犯上開4 罪
    名，為想像競合犯，應依刑法第55條之規定，從一重之行使
    偽造公文書罪處斷。爰審酌被告2 人正值青年，不思正道取
    財，為貪圖輕易獲得金錢，竟加入詐騙集團擔任車手收取詐
    騙所得款項，利用被害人法律知識不足，易於相信司法機關
    之心理弱點而為本件犯行，嚴重斲喪人民對司法機關之信賴
    ，且共計向被害人詐得508 萬元，犯罪所生危害甚高，惟念
    及被告2 人尚非詐騙集團核心，且於犯後均坦承犯行，尚具
    悔意，兼衡被告2 人均無前科紀錄之素行（見卷附臺灣高等
    法院被告前案紀錄表）、智識程度、家庭狀況、參與之程度
    、犯罪之動機、目的、手段、詐得財物之價值、所生危害、
    犯罪後之態度等一切情狀，各量處如主文所示之刑，以資懲
    儆。
五、末查，扣案如附表一所示之印文，均係偽造之印文（非公印
    文），扣案如附表二編號二至四所示之印章，均係偽造之印
    章（非公印），不問屬於犯人與否，均應依刑法第219 條規
    定宣告沒收；扣案如附表二編號一、五至十一所示之物，分
    別係被告2 人或共同正犯所有供犯罪所用之物（編號六至十
    一）、供犯罪預備之物（編號五）或因犯罪所生之物（編號
    一），業據被告2 人於本院審理時供承明確（見本院卷宗第
    36頁反面、第37頁），爰依刑法第38條第1 項第2 、3 款規
    定宣告沒收。至如附表二編號五所示之偽造「臺灣台北地方
    法院」收據98張既均已沒收，其上所含偽造之「臺灣臺北地
    方法院印（聯單收據專用）」印文共98枚，自毋庸再行宣告
    沒收；又扣案如附表二編號十二至十四所示之偽造公文書共
    15紙，既已由被告乙○○交與被害人收執，自難認仍係被告
    2 人或共同正犯所有之物，又非屬違禁物，爰不予宣告沒收
    ；另扣案之行動電話2 支（內含0000000000、0000000000號
    門號SIM 卡各1 張），固分別為被告乙○○及丙○○所有，
    惟被告2 人於本院審理時均否認上開行動電話係供犯罪所用
    （本院卷宗第36頁反面），復查無其他積極證據足認該2 支
    行動電話與本案犯行有涉，又非屬違禁物，亦不予宣告沒收
    ，均附此敘明。
據上論斷，應依刑事訴訟法第273 條之1 第1 項、第299 條第1
項前段，刑法28條、第158 條第1 項、第211 條、第212 條、第
216 條、第339 條第1 項、第3 項、第55條、第219 條、第38條
第1 項第2 款、第3 款，刑法施行法第1 條之1 第1 項、第2 項
前段，判決如主文。
本案經檢察官張世聰到庭執行職務。
中    華    民    國    99    年     8    月    27    日
                  刑事第九庭    法  官    賴彥魁
上列正本證明與原本無異。
如不服本判決，應於判決送達後10日內，向本院提出上訴書狀，
並應敘述具體理由；其未敘述上訴理由者，應於上訴期間屆滿後
20日內向本院補提理由書（均須按他造當事人之人數附繕本），
「切勿逕送上級法院」。
                                書記官    楊文祥
中    華    民    國    99    年     8    月    27    日
附錄本判決論罪科刑之法條：
中華民國刑法第158 條
冒充公務員而行使其職權者，處3 年以下有期徒刑、拘役或500
元以下罰金。
冒充外國公務員而行使其職權者，亦同。
中華民國刑法第211 條
偽造、變造公文書，足以生損害於公眾或他人者，處1 年以上7
年以下有期徒刑。
中華民國刑法第212 條
偽造、變造護照、旅券、免許證、特許證及關於品行、能力服務
或其他相類之證書、介紹書，足以生損害於公眾或他人者，處1
年以下有期徒刑、拘役或3 百元以下罰金。
中華民國刑法第216 條
行使第210 條至第215 條之文書者，依偽造、變造文書或登載不
實事項或使登載不實事項之規定處斷。
中華民國刑法第339 條
意圖為自己或第三人不法之所有，以詐術使人將本人或第三人之
物交付者，處5 年以下有期徒刑、拘役或科或併科1000元以下罰
金。
以前項方法得財產上不法之利益或使第三人得之者，亦同。
前2 項之未遂犯罰之。
附表一：
┌─┬───────┬─────────┬────────────┬──────────┬─────┐
│編│撥打電話時間│偽造公文書之名稱  │偽造公文書內容          │左揭偽造公文書上偽造│   備註   │
│號│約定取款時間│                  │冒用公署名稱          │  之印文名稱及數量  │          │
│  │約定取款地點│                  │冒用公務員官銜及名稱  │  （即應沒收之物）  │          │
│  │詐得之金額  │                  │                        │                    │          │
├─┼───────┼─────────┼────────────┼──────────┼─────┤
│一│99年3 月31日│「台灣台北地方法│臺灣臺北地方法院      │偽造之「台灣台北地方│99年度偵字│
│  │  9 時許      │  院地檢署政務科」│  臺灣臺北地方法院檢察署│法院政務科」印文1 枚│第10760 號│
│  │99年3 月31日│  提存單1 紙（提存│法官李英豪            │                    │偵查卷宗第│
│  │  10時30分許  │  物：50萬元）    │  主任檢察官李嘉明      │                    │44頁      │
│  │臺北縣蘆洲市├─────────┼────────────┼──────────┼─────┤
│  │  長安街233 巷│「臺灣台北地方法│臺灣臺北地方法院      │偽造之「台灣台北地方│99年度偵字│
│  │  附近之水族館│  院檢察署政務科」│  臺灣臺北地方法院檢察署│法院政務科」印文1 枚│第10760 號│
│  │新臺幣48萬元│  偵查卷宗1 紙（監│法官李英豪            │                    │偵查卷宗第│
│  │              │  管金額：50萬元）│  主任檢察官李嘉明      │                    │48頁      │
│  │              │                  │  書記官林正宏          │                    │          │
│  │              ├─────────┼────────────┼──────────┼─────┤
│  │              │「臺灣台北地方法│臺灣臺北地方法院      │偽造之「郭漢文」印│99年度偵字│
│  │              │  院」收據1 紙（實│無                    │  文2 枚            │第10760 號│
│  │              │  收金額：50萬元）│                        │偽造之「臺灣臺北地│偵查卷宗第│
│  │              │                  │                        │  方法院印（聯單收據│55頁上方  │
│  │              │                  │                        │  專用）」印文1 枚  │          │
├─┼───────┼─────────┼────────────┼──────────┼─────┤
│二│99年3 月31日│「台灣台北地方法│臺灣臺北地方法院      │偽造之「台灣台北地方│99年度偵字│
│  │  14時許      │  院地檢署政務科」│  臺灣臺北地方法院檢察署│法院政務科」印文1 枚│第10760 號│
│  │99年3 月31日│  提存單1 紙（提存│法官李英豪            │                    │偵查卷宗第│
│  │  14時許      │  物：100 萬元）  │  主任檢察官李嘉明      │                    │53頁      │
│  │臺北縣蘆洲市├─────────┼────────────┼──────────┼─────┤
│  │  長安街233 巷│「臺灣台北地方法│臺灣臺北地方法院      │偽造之「台灣台北地方│99年度偵字│
│  │  附近之水族館│  院檢察署政務科」│  臺灣臺北地方法院檢察署│法院政務科」印文1 枚│第10760 號│
│  │新臺幣100 萬│  偵查卷宗1 紙（監│法官李英豪            │                    │偵查卷宗第│
│  │  元          │  管金額：100 萬元│  主任檢察官李嘉明      │                    │49頁      │
│  │              │  ）              │  書記官林正宏          │                    │          │
│  │              ├─────────┼────────────┼──────────┼─────┤
│  │              │「臺灣台北地方法│臺灣臺北地方法院      │偽造文「郭漢文」印│99年度偵字│
│  │              │  院」收據1 紙（實│無                    │  文2 枚            │第10760 號│
│  │              │  收金額：100 萬元│                        │偽造之「臺灣臺北地│偵查卷宗第│
│  │              │  ）              │                        │  方法院印（聯單收據│55頁下方  │
│  │              │                  │                        │  專用）」印文1 枚  │          │
├─┼───────┼─────────┼────────────┼──────────┼─────┤
│三│99年4 月1 日│「台灣台北地方法│臺灣臺北地方法院      │偽造之「台灣台北地方│99年度偵字│
│  │  9 時許      │  院地檢署政務科」│  臺灣臺北地方法院檢察署│法院政務科」印文1 枚│第10760 號│
│  │99年4 月1 日│  提存單1 紙（提存│法官李英豪            │                    │偵查卷宗第│
│  │  10時30分許  │  物：300 萬元）  │  主任檢察官李嘉明      │                    │47頁      │
│  │臺北縣蘆洲市│                  │                        │                    │          │
│  │  長安街267 巷├─────────┼────────────┼──────────┼─────┤
│  │  口          │「臺灣台北地方法│臺灣臺北地方法院      │偽造之「台灣台北地方│99年度偵字│
│  │新臺幣300 萬│  院檢察署政務科」│  臺灣臺北地方法院檢察署│法院政務科」印文1 枚│第10760 號│
│  │  元          │  偵查卷宗1 紙（監│法官李英豪            │                    │偵查卷宗第│
│  │              │  管金額：300 萬元│  主任檢察官李嘉明      │                    │54頁      │
│  │              │  ）              │  書記官林正宏          │                    │          │
│  │              ├─────────┼────────────┼──────────┼─────┤
│  │              │「臺灣台北地方法│臺灣臺北地方法院      │偽造之「郭漢文」印│99年度偵字│
│  │              │  院」收據1 紙（實│無                    │  文2 枚            │第10760 號│
│  │              │  收金額：300 萬元│                        │偽造之「臺灣臺北地│偵查卷宗第│
│  │              │  ）              │                        │  方法院印（聯單收據│54頁上方  │
│  │              │                  │                        │  專用）」印文1 枚  │          │
├─┼───────┼─────────┼────────────┼──────────┼─────┤
│四│99年4 月 1日│「台灣台北地方法│臺灣臺北地方法院      │偽造之「台灣台北地方│99年度偵字│
│  │  14時許      │  院地檢署政務科」│  臺灣臺北地方法院檢察署│法院政務科」印文1 枚│第10760 號│
│  │99年4 月1 日│  提存單1 紙（提存│法官李英豪            │                    │偵查卷宗第│
│  │  14時許      │  物：60萬元）    │  主任檢察官李嘉明      │                    │45頁      │
│  │臺北縣蘆洲市├─────────┼────────────┼──────────┼─────┤
│  │  長安街267 巷│「臺灣台北地方法│臺灣臺北地方法院      │偽造之「台灣台北地方│99年度偵字│
│  │  口          │  院檢察署政務科」│  臺灣臺北地方法院檢察署│法院政務科」印文1 枚│第10760 號│
│  │新臺幣60萬元│  偵查卷宗1 紙（監│法官李英豪            │                    │偵查卷宗第│
│  │              │  管金額：60萬元）│  主任檢察官李嘉明      │                    │50頁      │
│  │              │                  │  書記官林正宏          │                    │          │
│  │              ├─────────┼────────────┼──────────┼─────┤
│  │              │「臺灣台北地方法│臺灣臺北地方法院      │偽造之「郭漢文」印│99年度偵字│
│  │              │  院」收據1 紙（實│無                    │  文2 枚            │第10760 號│
│  │              │  收金額：60萬元）│                        │偽造之「臺灣臺北地│偵查卷宗第│
│  │              │                  │                        │  方法院印（聯單收據│54頁下方  │
│  │              │                  │                        │  專用）」印文1 枚  │          │
├─┼───────┼─────────┼────────────┼──────────┼─────┤
│五│99年4 月2 日│「台灣台北地方法│臺灣臺北地方法院      │偽造之「台灣台北地方│99年度偵字│
│  │  9 時許      │  院地檢署政務科」│  臺灣臺北地方法院檢察署│法院政務科」印文1 枚│第10760 號│
│  │99年4 月2 日│  提存單1 紙（提存│法官李英豪            │                    │偵查卷宗第│
│  │  12時許      │  物：200 萬元）  │  主任檢察官李嘉明      │                    │46頁      │
│  │臺北縣蘆洲市├─────────┼────────────┼──────────┼─────┤
│  │  中山一路77號│「臺灣台北地方法│臺灣臺北地方法院      │偽造之「台灣台北地方│99年度偵字│
│  │無          │  院檢察署政務科」│  臺灣臺北地方法院檢察署│法院政務科」印文1 枚│第10760 號│
│  │              │  偵查卷宗1 紙（監│法官李英豪            │                    │偵查卷宗第│
│  │              │  管金額：200 萬元│  主任檢察官李嘉明      │                    │52頁      │
│  │              │  ）              │  書記官林正宏          │                    │          │
│  │              ├─────────┼────────────┼──────────┼─────┤
│  │              │「臺灣台北地方法│臺灣臺北地方法院      │偽造之「郭漢文」印│99年度偵字│
│  │              │  院」收據1 紙（實│無                    │  文2 枚            │第10760 號│
│  │              │  收金額：200 萬元│                        │偽造之「臺灣臺北地│偵查卷宗第│
│  │              │  ）              │                        │  方法院印（聯單收據│56頁      │
│  │              │                  │                        │  專用）」印文1 枚  │          │
└─┴───────┴─────────┴────────────┴──────────┴─────┘
附表二：
┌──┬─────────────────────────┐
│編號│               扣案與本案有關之物                 │
├──┼─────────────────────────┤
│ 一 │偽造之「臺灣臺北地方法院檢察署」識別證1 張（郭漢文│
│    │名義）                                            │
├──┼─────────────────────────┤
│ 二 │偽造之「台灣台北地方法院政務科」印章1 枚          │
├──┼─────────────────────────┤
│ 三 │偽造之「郭漢文」印章1 枚                          │
├──┼─────────────────────────┤
│ 四 │偽造之「臺灣臺北地方法院收款章」1 枚              │
├──┼─────────────────────────┤
│ 五 │偽造之「臺灣臺北地方法院」收據98張（內含偽造之「臺│
│    │灣臺北地方法院印（聯單收據專用）」印文共98枚）    │
├──┼─────────────────────────┤
│ 六 │收支帳簿1 本                                      │
├──┼─────────────────────────┤
│ 七 │行動電話1 支（內含卡號000000000000000 號、門號0989│
│    │618605號之SIM 卡1 張）                            │
├──┼─────────────────────────┤
│ 八 │行動電話1 支（內含卡號000000000000000 號、門號0989│
│    │864437號之SIM 卡1 張）                            │
├──┼─────────────────────────┤
│ 九 │行動電話1 支（內含卡號0000000000000 號、門號098763│
│    │1543號之SIM 卡1 張）                              │
├──┼─────────────────────────┤
│ 十 │行動電話1 支（內含卡號0000000000000 號、門號098762│
│    │6414號之SIM 卡1 張）                              │
├──┼─────────────────────────┤
│十一│行動電話1 支（內含卡號000000000000000 號、門號0953│
│    │214334號之SIM 卡1 張）                            │
├──┼─────────────────────────┤
│十二│偽造之「台灣台北地方法院地檢署政務科」提存單5 紙  │
├──┼─────────────────────────┤
│十三│偽造之「臺灣台北地方法院檢察署政務科」偵查卷宗5 紙│
├──┼─────────────────────────┤
│十四│偽造之「臺灣台北地方法院」收據5 紙                │
└──┴─────────────────────────┘

司法院資訊處製作；財團法人民間司法改革基金會備份。
